臺灣臺中地方法院交通事件裁定　　　　　　　　　　　九十四年度交聲字第六九號
　　原處分機關　交通部公路總局台中區監理所
　　異議人即
　　受處分人　　甲○○
右列受處分人因違反道路交通管理處罰條例案件，對於交通部公路總局台中區監理所
九十四年一月五日所為之裁決（中監違字第裁６０─Ｊ２Ａ０５４３０５、ＣＧ00
00000、ＱＡ0000000、ＱＡ0000000、ＣＧ0000000、Ｇ
00000000、ＨＡ0000000、ＨＡ0000000、ＨＡ000000
0、Ｇ00000000號裁決書），聲明異議，本院裁定如左：
    主  文
異議駁回。
    理  由
一、原處分機關略以：本案係南投縣政府警察局、台北縣政府警察局、宜蘭縣警察局
    交通隊、台中市警察局交通警察隊等分別以第Ｊ２Ａ０５４３０５、ＣＧ000
    0000、ＱＡ0000000、ＱＡ0000000、ＣＧ0000000、
    Ｇ00000000、ＨＡ0000000、ＨＡ0000000、ＨＡ000
    0000、Ｇ00000000號舉發通知單逕行舉發受處分人甲○○所有之車
    號６Ｃ─９６０８號自小客（貨）車於附表所列之時、地，有如附表所列之違規
    行為，受處分人皆未於應到案日期前提出申訴，該所遂於九十四年一月五日以中
    監違字第裁６０─Ｊ２Ａ０５４３０５、ＣＧ0000000、ＱＡ00000
    00、ＱＡ0000000、ＣＧ0000000、Ｇ00000000、ＨＡ
    0000000、ＨＡ0000000、ＨＡ0000000、Ｇ000000
    00號裁決書，裁處罰鍰共計新台幣三萬三千四百元，逾期則依裁決書處罰主文
    規定裁處，於法並無不合等語。
二、本件異議人即受處分人則以：本人原戶籍設為天水西二街三五號六樓，因買賣而
    遷居西屯路三段三○一之一二六號五樓現址，但因現址為宿舍，致使尚未入籍，
    但原戶籍地（天水西二街）為何遷至四川路一二六號，本人至今仍不了解，也正
    因此（戶籍改為四川路一二六號），致使本人信件均無法送達，並非人故意置之
    不理，所以請准予最低罰鍰處分，爰聲明異議云云。
三、按汽車駕駛人行車速度超過規定之最高時速者，處新台幣一千二百元以上二千四
    百元以下罰鍰；汽車駕駛人，駕駛汽車有不遵守道路交通標誌、標線、號誌之指
    示者，處新台幣九百元以上一千八百元以下罰鍰，道路交通管理處罰條例第四十
    條第一項及第六十條第二項第三款分別定有明文。又同條例第八十五條第三項規
    定：「本條例關於車輛駕駛人之處罰，如應歸責於車輛所有人者，處罰車輛所有
    人」，且主管機關內政部、交通部所共同訂定發布之「違反道路交通管理事件統
    一裁罰標準及處理細則」第二十四條亦規定：「逕行舉發違反道路交通管理事件
    ，經汽車所有人依通知單之應到案日期前到案，並告知違規駕駛人姓名、身分證
    統一編號及住址者，處罰機關應即另行通知違規駕駛人到案依法處理；逾應到案
    日期，處罰機關應依本條例第八十五條第三項規定處罰該汽車所有人」。再按對
    於當事人之送達，應為送達之處所不明者，行政機關得依申請准為公示送達，如
    無人為公示送達之申請者，行政機關為避免行政程序遲延，認有必要時，得依職
    權命為公示送達，亦分別為行政程序法第七十八條第一項第一款、第二項所明定
    。
四、經查：受處分人對於前揭舉發通知單所載之違規事實固不否認，並有第Ｊ２Ａ０
    ５４３０５、ＣＧ0000000、ＱＡ0000000、ＱＡ0000000
    、ＣＧ0000000、Ｇ00000000、ＨＡ0000000、ＨＡ00
    00000、ＨＡ0000000、Ｇ00000000號舉發通知單及採證相
    片十三幀等在卷可稽，而該舉發通知單並經原舉發機關以郵局掛號方式郵寄至受
    處分人甲○○之戶籍地址即「台中市○○區○○路一二六號」，因「查無此人」
    等因素無法送達而退回，原舉發機關遂依法辦理公示送達等情，有法務部戶役政
    連結作業系統表一紙、台中縣警察局九十三年九月一日中縣警交字第０９３００
    １４０９０號公告暨受送達人清冊、台中市警察局九十三年七月二十八日中市警
    交字第０９３００１２９９２２號公告暨應受送達人清冊、台中縣警察局九十三
    年七月二十九日中縣警交字第０９３００１０６９２號公告暨應受送達人清冊、
    台中市警察局九十三年二月二十四日中市警交字第０９３０００３２９４２號公
    告暨應受送達人清冊、宜蘭縣警察局九十三年二月十八日警交字第０９３０００
    １５６２號公告暨應受送達人清冊、南投縣政府警察局九十二年十二月八日投警
    交字第０９２００３２８５４號公告暨受送達人清冊及台北縣政府警察局九十三
    年三月二十四日北警交字第０９３００３８４２８號公告暨受送達人清冊等附卷
    可查。故受處分人所有之車號６Ｃ－９６０８號自小客（貨）車，既有前揭違規
    行為，且舉發單依其當時之戶籍地址寄送舉發通知單，在無法送達而退件後，原
    舉發單位亦已依法辦理公示送達，已生合法送達之效力。從而，原處分機關本於
    上開舉發通知單，在未有繳交罰鍰紀錄下據以裁罰，於法並無不合，本件異議為
    無理由，應予駁回。
五、據上論斷，應依道路交通管理處罰條例第八十七條第二項、道路交通案件處理辦
    法第十九條，裁定如主文。
中      華      民      國    九十四    年      二      月    廿二      日
                                        臺灣臺中地方法院交通法庭
                                            法  官  王  靜  秋
右正本證明與原本無異。
如不服本裁定應於送達後五日內向本院提出抗告狀。
                                            書記官
中      華      民      國    九十四    年    二      月    二十二      日
┌─────────┬───────────────┬───────────┐
│違規單號          │違規時間、地點、證據          │違規事實              │
├─────────┼───────────────┼───────────┤
│                  │九十二年十月三十一日十六時十四│駕駛人行車速度，超過規│
│Ｊ２Ａ０５４３０５│分、國姓鄉○○路福斗巷口、採證│定之最高時速二十公里以│
│                  │相片二幀                      │上                    │
├─────────┼───────────────┼───────────┤
│ＣＧ0000000│九十二年十一月二十四日二時三十│駕駛人行車速度，超過規│
│                  │分、新店市○○路白馬寺前（往碧│定之最高時速二十公里以│
│                  │潭）、採證相片二幀            │上                    │
├─────────┼───────────────┼───────────┤
│ＱＡ0000000│九十二年十一月二十四日四時十六│駕駛人行車速度，超過規│
│                  │分、台二線１４９ｋ＋９００ｍ過│定之最高時速二十公里以│
│                  │嶺國小、採證相片一幀          │上                    │
├─────────┼───────────────┼───────────┤
│ＱＡ0000000│九十二年十一月二十五日二十二時│駕駛人行車速度，超過規│
│                  │五十五分、台九線１３１ｋ＋７０│定之最高時速二十公里以│
│                  │０ｍ南澳段、採證相片一幀      │上                    │
├─────────┼───────────────┼───────────┤
│ＣＧ0000000│九十二年十一月二十六日一時五分│駕駛人行車速度，超過規│
│                  │、瑞芬鎮台二線鼻頭隧道前、採證│定之最高時速二十公里以│
│                  │相片二幀、                    │上                    │
├─────────┼───────────────┼───────────┤
│Ｇ00000000│九十二年十二月二十六日二十三時│駕駛人行車速度，超過規│
│                  │二十二分、台中市○○路９９－３│定之最高時速二十公里以│
│                  │８號、採證相片一幀            │上                    │
├─────────┼───────────────┼───────────┤
│ＨＡ0000000│九十三年四月三號二十二時四十五│不遵守道路交通號誌之指│
│                  │分、台三縣１７４ｋ＋２５０ｍ處│示                    │
│                  │、採證相片二幀                │                      │
├─────────┼───────────────┼───────────┤
│ＨＡ0000000│九十三年四月十三日十六時三十六│駕駛人行車速度，超過規│
│                  │分、神岡鄉○○路北上、採證相片│定之最高時速二十公里以│
│                  │一幀                          │上                    │
├─────────┼───────────────┼───────────┤
│ＨＡ0000000│九十三年五月二十五日十三時五十│駕駛人行車速度，超過規│
│                  │分、神岡鄉○○路北上、採證相片│定之最高時速二十公里以│
│                  │一幀                          │上                    │
├─────────┼───────────────┼───────────┤
│Ｇ00000000│九十三年六月三日零時四十八分許│駕駛人行車速度，超過規│
│                  │、台中市中港與中工三路路口、  │定之最高時速二十公里以│
└─────────┴───────────────┴───────────┘
